【裁判字號】    90,易,843
【裁判日期】    900529
【裁判案由】    傷害等
【裁判全文】
臺灣高雄地方法院刑事判決                            九十年度易字第八四三號
    公  訴  人  臺灣高雄地方法院檢察署檢察官
    被      告  乙○○
右列被告因傷害等案件，經檢察官提起公訴（九十年度偵字第二三○九號），本院判
決如左：
    主  文
乙○○服用酒類，不能安全駕駛動力交通工具而駕駛，處有期徒刑陸月，如易科罰金
以參佰元折算壹日；又連續傷害人之身體，處有期徒刑陸月，如易科罰金以參佰元折
算壹日；應執行有期徒刑拾壹月，如易科罰金以參佰元折算壹日。
    事  實
一、乙○○於民國九十年一月十七日七時許，在飲酒後酒精濃度高達每公升０‧八毫
    克之情形下，明知已不能安全駕駛動力交通工具，仍貿然駕駛車號車號ＫＶ—五
    二八號曳引車車頭，沿高雄市○○區○○路行駛，於行至成功路與昇平街口時，
    因酒後體力不支，遂將車輛違規停放於該路口附近之快慢車道之間，並在車上駕
    駛座趴睡。嗣至當日七時四十五分許，經民眾報警，高雄市政府警察局苓雅分局
    成功派出所警員甲○○、丙○○二人，於接獲通報後到達該處勸導處理，詎乙○○竟不服勸導，基於傷害之概括犯意，出拳連續毆打正在依法執行勤務之公務員
    即上述警員甲○○、丙○○二人，至甲○○受有左側臉頰浮腫四乘四公分之傷害
    ，丙○○受有右手第四指抓傷０‧三乘０‧三公分之傷害。
二、案經甲○○、丙○○提出告訴及高雄市政府警察局苓雅分局報請臺灣高雄地方法
    院檢察署檢察官偵查起訴。
    理  由
一、本件訊之被告乙○○矢口否認涉有何右揭犯行，辯稱：雖有喝酒，但是在停車附
    近喝的，喝完走去車上睡覺；車子是停放在成功路與民生路口，且係停放在停車
    格內；警察來時伊以為是有人要搶車，伊未出手毆打員警；酒精測試表是偽造的
    ；伊於派出所有遭毆打云云。惟查：（一）被告於右揭時地酒醉駕車事實，業據
    證人丙○○、甲○○於偵審中證稱：成功路與民生路口並非渠等轄區而係新興分
    局轄區，被告所駕駛之車輛確實停在成功路與昇平街口；抵達現場時，被告車輛
    係停放於快慢車道之間，引擎發動中，被告趴睡在駕駛座等語。並有高雄市政府
    警察局苓雅分局勤務指揮中心受理各類案件紀錄表、高雄市政府警察局苓雅分局
    成功路派出所員警工作紀錄簿，及被告自承為其本人簽名（被告警訊筆錄參照）
    之酒精測試單附卷可稽；又被告於警訊中供稱：經警察之任意取締強制帶回警局
    ，造成進出口貨物（櫃）無法按時裝船，如有對客戶損害之賠償，由該兩警員全
    權負責等語（同上揭警訊筆錄）；顯見被告係要將上開車輛開往附近之高雄港；
    而案發地點距高雄港甚近，苟非被告酒醉，焉有不將上開車輛直接開到高雄港而
    於是日凌晨三點即將之停在交通要道之成功路、昇平巷口直到天亮之理；愈證被
    告當時已不勝酒力而趴在車上休息。被告飲酒後將車輛停放於快慢車道上後，於
    駕駛座趴睡，其已不能安全駕駛動力交通工具，至為明顯。所辯顯係卸責之詞，
    不足採信，其此部犯行，應可認定（二）又被告於右揭時地妨害公務、傷害之事
    實，亦據證人甲○○、丙○○證稱：其等二人到場執行職務時有穿著制服等語，
    為被告所是認，並有前開受理報案紀錄、處理案件報告、邱綜合醫院驗傷診斷書
    二紙在卷可查。被告於偵訊中亦自承：因剛睡醒神智不清，以為有人要搶車，與
    警員有發生拉扯等語（參見九十年二月八日十時五十分訊問筆錄），堪信證人甲○○、丙○○上開證詞可採。（三）被告雖抗辯伊於派出所時遭到毆打，然據偵
    查中檢察官命將被告拍照顯示被告僅於手肘處有一約一元硬幣大小之紅點，以被
    告於警方執行勤務時之不良態度，果警員欲對被告施加暴力，被告豈有僅受如此
    之小傷之理。又被告雖辯稱前述酒精測試單為警員所偽造；然上述酒精測試單上
    之簽名「陳」與被告於警、偵訊中之簽名筆跡神韻相似；且被告於偵查中檢察官
    訊問被告對於酒精測試值為○點八有何意見時答稱：我不知，沒有意見；於偵查
    中檢察官自不可能對被告刑求，被告上開應答顯係出於自由意志，應堪採信。故
    被告首開所辯，亦係事後卸責之詞，為不足採。被告此部分犯行，事證亦已明確
    ，犯行亦堪認定，應予依法論科。
二、核被告所為，係犯刑法第一百八十五條之三、第一百三十五條第一項、第二百七
    十七條第一項之罪。其先後多次傷害犯行，時間緊接所犯係構成要件相同之罪，
    顯係基於概括之犯意為之，應依連續犯之規定論以一罪，並依法加重其刑。被告
    所犯上開之傷害罪與妨害公務罪，其間有方法結果之牽連關係，為牽連犯，應從
    一重之傷害罪處斷。又被告所犯公共危險罪與傷害罪，犯意各別，行為亦殊，應
    予分論併罰。爰審酌被告素行尚可，惟於酒後駕車，甚而違規停放車輛於公用道
    路，嚴重影響人車往來安全，除不服勸導外，更施暴於執行勤務之公務員，嚴重
    踐踏公權力，且犯後猶砌詞飾卸，毫無悔意，並其他一切情狀，分別處有期徒刑
    六月，並定執行刑十一月，另就所處之刑及定執行刑部分，分別諭知易科罰金之
    折算標準，以示懲儆。又被告犯後猶砌詞飾卸，毫無悔意，已如前述，本院認被
    告所處之刑不宜宣告緩刑，附此敘明。
據上論斷，應依刑事訴訟法第二百九十九條第一項前段、刑法第五十六條、第一百三
十五條第一項、第一百八十五條之三、第二百七十七條第一項、第五十五條、第五十
一條第五款、第四十一條第一項前段、罰金罰鍰提高標準條例第一條前段、第二條，
判決如主文。
本案經檢察官周天畏到庭執行職務。
中      華      民      國      九十      年      五    月    二十九    日
                                  臺灣高雄地方法院刑事第六庭
                                      法  官  張世賢
右正本證明與原本無異。
如不服本判決，應於判決送達後十日內，向本院提出上訴狀。
                                      書記官  蔡琬玲
中      華      民      國      九十      年      五月    二十九    日


司法院資訊處製作；財團法人民間司法改革基金會備份。
